臺灣花蓮地方法院刑事判決　　　　　　　　　　　　　九十三年度易字第一七號
　　公　訴　人　臺灣花蓮地方法院檢察署檢察官
　　被　　　告　丙○○
右列被告因竊盜案件，經檢察官提起公訴（九十三年度核退偵字第一八四號），本院
判決如左：
    主  文
丙○○於夜間侵入住宅竊盜，處有期徒刑陸月，如易科罰金，以佰元折算壹日。
    事  實
一、丙○○曾有賭博犯罪紀錄，其意圖為自己不法之所有，於民國九十三年二月十一
    日晚上十一時三十分許，趁甲○○位於花蓮縣瑞穗鄉○○○路一三六號住宅大門
    鐵門半開之機會，侵入其內，竊取甲○○所有置於該址收銀機內之現金新台幣（
    下同）七百九十三元。丙○○得手後，正欲離去之際，適甲○○配偶黃文和之友
    人江昶志路過該址，發現有人蹲於甲○○宅前大門，行跡可疑，乃上前詢問，而
    黃文和據報亦立刻自外趕回。渠等發現丙○○將行竊之金錢，藏放於甲○○上址
    住處路邊停駐車輛下，乃報警處理而查獲本案。
二、案經甲○○訴由花蓮縣警察局鳳林分局報告台灣花蓮地方法院檢察署檢察官偵查
    起訴。
    理  由
一、訊據被告丙○○固坦承有於上揭時、地，足趿拖鞋，蹲在甲○○住處門口，且身
    旁有紙鈔及硬幣散落地面之事實，惟矢口否認有何竊盜犯行，辯稱：伊當日有點
    酒醉，本來是騎腳踏車要回家，但因腳踏車掉鏈，所以才去甲○○家要找師傅李
    志宏，並無竊取他人財物，伊身旁的錢可能是伊掉的或本來即在散落在該處云云
    ，然查，案發當日確有一名男子侵入甲○○上址住處內，甲○○在屋內雖驚聞有
    人穿著拖鞋行走及碰撞產生之異響，但不敢出面查問，後見有一男子鑽出門去，
    並停留在門外，並未離去，其後約三至五分鐘後，甲○○聽聞有人聲在對話，始
    敢出門察看，發現係江昶志與被告在門外，嗣甲○○之夫黃文和聞訊趕回後，報
    警處理，惟警方人員尚未到達時，被告即將硬幣丟到停放路旁之車子下方等情，
    業據證人江昶志、黃文和、告訴人甲○○於警詢及偵查時分別述明綦詳，且所述
    內容並無齟齬之處，所為證詞自有其可採信之處。質之被告於警詢時自承有將長
    褲右邊口袋內之一些紙鈔、零錢（硬幣）隨手丟在地上等語（見丙○○九十三年
    二月十二日下午一時三十分製作之警詢筆錄），再參諸卷附警攝照片所示，案發
    地點旁之停放之吉普車下方地面亦確有紙鈔及硬幣散落之情形，可徵上揭證人所
    證述被告有將現金丟置路旁車下之經過，應與事實相符，堪予採信。其次，被告
    於本院審理時供稱：伊蹲在告訴人住處門口約十分鐘，均未看見可疑之人或聽見
    腳步聲等語，經與告訴人甲○○、證人江昶志所指稱、證述：侵入屋內男子鑽出
    門口約三至五分鐘後即傳出對話聲；甲○○隨即尾隨而出察看等節，彼此相互參
    照以觀，該名男子顯於甫離開告訴人住處後，旋為他人攔阻查問，而被告復稱其
    間未看見其他人等出入，益見被告本身即係侵入告訴人住處行竊之男子甚明。被
    告上揭所辯，應係卸責之詞，委無足採。又被告於案發前雖有飲酒，然參酌被告
    所供稱：其喝酒後尚能騎乘腳踏車等語，以及被告所騎腳踏車棄置地點距告訴人
    住處尚有一百零五公尺之遙，其間並需經過直角彎道，有警製現場圖一份及腳踏
    車照片五幀附卷可稽，則被告既能騎乘腳踏車，並能徒步經過轉彎到達百公尺外
    之告訴人住處，足見被告於案發時對外界事務之知覺理會及判斷作用並未喪失或
    較一般人顯然減退，換言之，被告於案發時之精神狀態尚未符合精神耗弱或心神
    喪失之程度。此外，並有贓物領據一份及現場照片十幀存卷可按，本件事證明確
    。被告犯行洵堪認定，應予依法論科。
二、核被告所為，係犯刑法第三百二十一條第一項第一款於夜間侵入住宅竊盜罪。爰
    審酌被告有如事實欄所載之犯罪紀錄，素行非佳，並審酌其犯罪之動機、目的、
    手段、所生危害、竊得財物價值、犯罪後態度等一切情狀，量處如主文所示之刑
    ，並諭知易科罰金之折算標準，以示懲儆。
據上論斷，應依刑事訴訟法第二百九十九條第一項前段，刑法第三百二十一條第一項
第一款、第四十一條第一項前段，罰金罰鍰提高標準條例第二條，判決如主文。
本案經檢察官乙○○到庭執行職務。
中      華      民      國    九十三    年     十二     月    二十八    日
                              台灣花蓮地方法院刑事第二庭
                                  審判長  法  官  林碧玲
                                          法  官  俞秀美
                                          法  官  陳世博
右正本證明與原本無異。
如對本判決不服，應於送達後十日內，向本院提出上訴狀。（應抄附繕本）告訴人或
被害人如對於本判決不服者，應具備理由請求檢察官上訴，其上訴期間之計算係以檢
察官收受判決正本之日期為準。
                                  法院書記官
中      華      民      國    九十三    年     十二     月    二十八    日
附錄本判決論罪之法律條文：
刑法第三百二十一條
犯竊盜罪而有左列情形之一者，處六月以上五年以下有期徒刑：
一、於夜間侵入住宅或有人居住之建築物、船艦或隱匿其內而犯之者。
